【裁判字號】    89,訴,159
【裁判日期】    890607
【裁判案由】    偽造文書等
【裁判全文】
臺灣雲林地方法院刑事判決                          八十九年度訴字第一五九號
    公  訴  人  臺灣雲林地方法院檢察署檢察官
    被      告  乙○○
右列被告因偽造文書等案件，經檢察官提起公訴（八十九年度偵字第一三八一號），
本院判決如左：
    主  文
乙○○共同連續行使偽造私文書，足以生損害於他人，處有期徒刑壹年，緩刑參年。
附表（一）所示信用卡申請書上偽造之「甲○○」署押肆枚及信用卡簽帳單上偽造之
「甲○○」署押陸枚均沒收。
    事  實
一、乙○○與甲○○原係夫妻（民國八十八年十二月二十七日離婚），甲○○為雲林
    縣斗六市鎮○路十八號巨洲旅行社之負責人，乙○○則在該旅行社負責財務工作
    。乙○○因需款孔急與資金調度之方便，竟基於概括之犯意，先於八十七年十二
    月間某日，冒用甲○○之名義，偽填如附表（一）所示之信用卡申請書，並盜用
    甲○○之印章、偽造「甲○○」之署押於信用卡申請書上，而偽造如附表（一）
    所示之私文書；嗣再持甲○○之身分證影本、照片及上開私文書，至華僑商業銀
    行（下稱華僑銀行）斗六分行申請信用卡而行使之，使該分行陷於錯誤，於同年
    十二月十五日核發「甲○○」名義之信用卡，足以生損害於甲○○及華僑銀行授
    信管理之正確性。乙○○復於附表（二）所示之時間，在上開旅行社內，持前開
    甲○○名義之信用卡，向巨洲旅行社刷卡，刷得如附表（二）所示之金額合計新
    台幣二十九萬八千元。乙○○且於刷卡時，與王佑甄（另經檢察官自動檢舉偵辦
    ）基於同一偽造署押、偽造私文書之概括犯意聯絡，由王佑甄連續六次偽造「甲
    ○○」之署押在該信用卡簽帳單上，共同偽造作成表示甲○○本人確認刷卡消費
    之私文書，並持以行使，使巨洲旅行社據以向聯合信用卡處理中心請領同額款項
    ，致發卡銀行即華僑銀行陷於錯誤，而依約給付前開款項予巨洲旅行社，足以生
    損害於甲○○及華僑銀行，乙○○並因此取得毋庸支付任何信用卡消費款之不法
    利益。嗣於八十八年十二月間，甲○○接獲發卡銀行即華僑銀行之信用卡簽帳消
    費明細表繳款單後，始查悉上情。
二、案經甲○○訴請臺灣雲林地方法院檢察署檢察官偵查起訴。
    理  由
一、右揭事實，業據被告乙○○坦承不諱，核與告訴人甲○○指訴之情節相符，並經
    證人王佑甄、徐金憲、吳朝鈺證述屬實，且有信用卡申請書影本一紙及華僑銀行
    歷史帳單彙總查詢表九紙附卷可稽，事證明確，被告犯行堪以認定。
二、核被告乙○○所為，係犯刑法第二百十六條、第二百十條之行使偽造私文書罪及
    第三百三十九條第二項詐欺得利罪。其偽造署押及盜用印章為偽造私文書之階段
    行為；又偽造私文書後持以行使，其偽造之低度行為應為行使之高度行為所吸收
    ，均不另論罪。被告乙○○與王佑甄於信用卡簽帳單上偽造「甲○○」署押之行
    為，有犯意之聯絡及行為之分擔，均為共同正犯。而被告乙○○先後多次行使偽
    造私文書、詐欺得利之犯行，均時間緊接，犯罪構成要件相同，顯係基於概括犯
    意反覆為之，為連續犯，應各以一罪論，並依法加重其刑。又被告所犯上開行使
    偽造私文書及詐欺得利罪間，有方法結果之牽連關係，為牽連犯，應從一重之行
    使偽造私文書罪處斷。爰審酌被告素行良好，並無前科紀錄，其為圖一時週轉之
    便而冒用前夫甲○○名義偽造文書申請信用卡、刷卡，惡性尚非重大，且詐欺得
    利之金額不高，及其犯後坦承犯行、態度良好，同意償還刷卡得利金額，告訴人
    且已當庭表示願意原諒被告之行為等一切情狀，量處如主文所示之刑，以資懲儆
    。查被告前未曾受有期徒刑以上刑之宣告，有台灣雲林地方法院檢察署刑案資料
    查註紀錄表及台灣高等法院被告全國前案紀錄表各一紙在卷可稽，其因一時失慮
    致罹刑章，犯罪後已知悔悟，本院認其經此偵查審判程序後，當益知警惕，應無
    再犯之虞，因認其所宣告之刑，以暫不執行為適當，爰併予宣告緩刑三年，以勵
    來茲而啟自新。
三、附表（一）所示信用卡申請書上「甲○○」之簽名四枚，及信用卡簽帳單上偽造
    之「甲○○」簽名六枚，均係偽造之署押，應依刑法第二百十九條併予宣告沒收
    之。
據上論斷，應依刑事訴訟法第二百九十九條第一項前段，刑法第二十八條、第五十六
條、第二百十六條、第二百十條、第三百三十九條第二項、第五十五條、第七十四條
第一款、第二百十九條，罰金罰鍰提高標準條例第一條前段，判決如主文。
本案經檢察官施添寶到庭執行職務。
中      華      民      國      八十九      年      六      月    七    日
                                         臺灣雲林地方法院刑事第一庭
                                             法  官  唐  光  義
右正本證明與原本無異
如不服本判決，應於判決送達後十日內，向本院提出上訴狀。（須附繕本）
                                             書記官  陳  善  永
中      華      民      國      八十九      年      六      月    七    日
刑法第二百十六條
行使第二百十條至第二百十五條之文書者，依偽造、變造文書或登載不實事項或使登
載不實事項之規定處斷。
刑法第二百十條
偽造、變造私文書，足以生損害於公眾或他人者，處五年以下有期徒刑。
刑法第三百三十九條
意圖為自己或第三人不法之所有，以詐術使人將本人或第三人之物交付者，處五年
以下有期徒刑、拘役或科或併科一千元以下罰金。
以前項方法得財產上不法之利益或使第三人得之者，亦同。
前二項之未遂犯罰之。


司法院資訊處製作；財團法人民間司法改革基金會備份。
